【裁判字號】    95,易,544
【裁判日期】    951026
【裁判案由】    恐嚇取財
【裁判全文】
臺灣桃園地方法院刑事判決               95年度易字第544號
公  訴  人  台灣桃園地方法院檢察署檢察官
被      告  乙○○
上列被告因恐嚇取財案件，經檢察官提起公訴（94年度偵字第16
330 號），本院判決如下：
    主  文
乙○○共同連續意圖為自己不法之所有，以恐嚇使人將本人之物
交付，累犯，處有期徒刑壹年，扣案如附表二所示之物均沒收之
。
    事  實
一、乙○○前因違反槍砲彈藥刀械管制條例等案件，經臺灣嘉義
    地方法院以87年度訴字第526 號判決判處應執行有期徒刑1
    年5 月，罰金10萬元，緩刑3 年（所犯未經許可，持有可發
    射子彈具有殺傷力之改造掌心雷玩具手槍罪判處有期徒刑1
    年2 月，所犯剝奪行動自由罪判處有期徒刑5 月，上開2 罪
    合併定應執行有期徒刑1 年5 月），於民國89年8 月9 日確
    定，嗣經撤銷緩刑，並入監執行；復因傷害等案件，經上開
    法院以88年度少連訴字第42號判決判處應執行有期徒刑1 年
    2 月（所犯傷害罪判處有期徒刑10月，所犯收受贓物罪判處
    有期徒刑6 月，上開2 罪合併定應執行有期徒刑1 年2 月）
    ，於89年7 月10日確定；上開案件嗣經合併接續執行後，有
    期徒刑部分於91年4 月27日縮刑期滿執行完畢。詎乙○○仍
    不知悛悔，與真實姓名年籍不詳綽號「志明」、「阿忠」之
    成年人，基於意圖為自己不法所有之概括犯意聯絡，先收購
    蕭燕華（由檢察官另案處理中）所申設之郵政儲金帳戶（郵
    局局號0000000 號、帳號：0000000 號）及林美恩（由檢察
    官另案處理中）所申設之台北銀行新莊分行帳戶（帳號：00
    0000000000號）等帳戶之存摺、金融卡及提款密碼，隨後即
    於93年12月26日，推由綽號「阿忠」之成年男子，在桃園縣
    桃園市○○路1558號附近，以門號0000000000號行動電話，
    撥打予經營載運賽鴿生意之丙○○，並恫稱：要向伊拿跑路
    費20萬，並要伊匯入指定之上開林美恩之台北銀行新莊分行
    帳戶內，否則要讓伊的放鴿生意不能生存，或要抓走伊家人
    等語，致丙○○心生畏懼，惟丙○○仍未依其指示匯款，乙○○等人仍不甘罷休，接續於94年1 月10日23時20分許，推
    由其同夥至嘉義縣中埔鄉○里○○路上，以紅色油漆（未扣
    案）潑灑丙○○所有停放該處之車牌號碼IT－888 號大貨車
    車身（所涉毀損部分未據告訴、起訴，且該車車身上之油漆
    嗣經丙○○洗除，亦未達致令不堪用之毀損程度）後，旋於
    94年1 月11日再撥打丙○○所使用之門號0000000000號行動
    電話，對丙○○恫稱：油漆是渠等潑灑的，丙○○如匯款5
    萬元至上開蕭燕華之郵局帳戶內，就能平安無事等語，致丙○○心生恐懼，而依其指示，於94年1 月13日13時38 分 許
    匯入其指定之蕭燕華上開郵局帳戶內，乙○○隨即於同日13
    時41分許，前往桃園縣中壢市○○路○ 段156 號福客多便利
    超商內之新光商業銀行提款機提領上開贓款，所得由乙○○
    與「志明」、「阿忠」朋分花用，其中乙○○分得5,000 元
    。乙○○並與「志明」、「阿忠」承前概括犯意聯絡，由其
    同夥，於如附表一所示之時間，在桃園縣桃園市○○路1558
    號附近，以門號0000000000號行動電話，撥打予如附表一所
    示經營載運賽鴿生意之人，並對其等恫稱：要向伊拿如附表
    一所示金額之跑路費，否則要讓伊的放鴿車生意不能生存，
    且告知已經對丙○○的放鴿車潑灑油漆等語，致如附表一所
    示之人心生畏懼，惟均未依其指示匯款而未遂。嗣警依歹徒
    所使用之門號0000000000號行動電話追查，得知案發期間乙○○曾使用該行動電話撥打予其姑姑李麗枝，並於上開便利
    超商內取得乙○○提領贓款之監視錄影畫面，旋於94 年6月
    9 日，至嘉義縣錦州一街37號6 樓9 室拘獲乙○○，並扣得
    乙○○所有曾搭配序號000000 000000000號行動電話機具（
    該行動電話機具曾於94年1 月7 日搭配歹徒使用之門號0000
    000000號行動電話使用）內之非供本案犯罪所用之門號0000
    000000號門號SIM 卡，並於94年6 月14日前往乙○○曾住居
    之桃園縣桃園市（起訴書誤載為八德市○○○路1558 號 ，
    經斯時住居該處之甲○○同意搜索，扣得乙○○與共犯所有
    如附表二所示供犯罪所用之放鴿車訓練日程表4 紙、台北銀
    行新莊分行帳號0000 00000000 號存摺1 本、提款卡1 張、
    密碼單1 紙，另扣得蕭燕華身分證、健保卡影本、國泰世華
    銀行密碼單、林美恩之身分證影本、乙○○提領贓款時所著
    夾克1 件及同型夾克1 件等物，而查悉上情。
二、案經台中市政府警察局移送台灣台中地方法院檢察署呈請台
    灣高等法院檢察署令轉台灣桃園地方法院檢察署偵查起訴。
    理  由
壹、程序部分：
    按被告以外之人於審判外之陳述，雖不符刑事訴訟法第159
    條之1 至第159 條之4 之規定，而經當事人於審判程序同意
    作為證據，法院審酌該言詞陳述或書面陳述作成時之情況，
    認為適當者，亦得為證據。當事人、代理人或辯護人於法院
    調查證據時，知有第159 條第1 項不得為證據之情形，而未
    於言詞辯論終結前聲明異議者，視為有前項之同意，刑事訴
    訟法第第159 條之5 定有明文。本件證人蕭燕華、甲○○、
    證人即被害人丙○○、蔡雅景、邱憲民、郭明龍等人於警詢
    所為之陳述，雖不符合刑事訴訟法第159 條之1 到第159 之
    4 之傳聞例外規定，惟對於上開證人之警詢筆錄，被告於本
    院準備程序中就其證據能力已表明無意見，且迄至本院言詞
    辯論終結前，未就其證據能力聲明異議，經本院審酌該言詞
    陳述或書面陳述作成時之情況，上開證人之警詢筆錄僅係陳
    述被害經過或親見情節，自具任意性，應認為適當，依前開
    規定，其等於警詢所為之指述，自得採為證據。
貳、實體部分：
一、訊據被告乙○○固坦承於94年1 月7 日曾以上開門號000000
    0000號行動電話撥打予其姑姑李麗枝，且自93年底起至94年
    2 月、3 月間住於桃園縣桃園市○○路1558號，並於94年1
    月間某日前往歹徒提領丙○○所匯贓款之同一便利超商內提
    領5 萬元，而事後分得5 千元報酬之事實，惟矢口否認有何
    恐嚇取財犯行。辯稱：未參與本件恐嚇犯行，上開恐嚇電話
    非其所撥打，僅係單純向綽號「志明」之友人借用門號0000
    000000號行動電話使用，並受「志明」所託順便前往上開超
    商提領5萬元云云。
二、惟查：
  (一)上開犯罪事實，業據證人即被害人丙○○於警詢及檢察官訊
    問時具結證述綦詳，及證人即被害人蔡雅景、邱憲民、郭明
    龍於警詢中陳述明確（見台中市政府警察局中市警刑網字第
    127 號刑案偵查卷宗第8 至10頁、台中市政府警察局中市警
    刑字第0940017656號刑案偵查卷宗第24至30頁、台灣桃園地
    方法院檢察署94年度偵字第16330 號偵查卷第8 至10、31至
    33頁），且有郵政國內匯款執據、查詢帳戶最近交易資料、
    提款地點查詢單各1 紙、車牌號碼IT－888 號大貨車車身遭
    潑漆照片3 幀、門號0000000000號行動電話查詢單明細及通
    聯調閱查詢單、序號000000000000000 號行動電話機具搭配
    使用門號之通聯調閱查詢單、門號0000000000號行動電話通
    聯調閱查詢單共28紙、福客多便利商店監視翻拍相片20幀、
    中華電信股份有限公司行動通信分公司95年9 月7 日行維三
    字第09 50000629 號函1 份等（台灣桃園地方法院檢察署94
    年度偵字第1633 0號偵查卷第11至12、13至20、38、39、40
    頁、台中市政府警察局中市警刑網字第127 號刑案偵查卷宗
    第15至20、24至45頁、本案卷第67頁）在卷可稽，及福客多
    便利商店監視錄影光碟1 片在案可佐，復有放鴿車訓練日程
    表4 張、蕭燕華身分證、健保卡影本、國泰世華銀行密碼單
    、林美恩身分證影本、台北銀行新莊分行帳號000000000000
    號存摺、提款卡、密碼單各1 紙、夾克2 件可證。
  (二)而被害人丙○○因遭恐嚇而依指示於94年之1 月13日13時38
    分許匯款5 萬元後，於未及3 分鐘內，旋由被告身著為警於
    桃園縣桃園市○○路1558號所扣同型夾克前往桃園縣桃園市
    ○○路1558號附近1 公里處之福客多便利超商內提領一空等
    情，亦有監視錄影光碟1 片、翻拍相片20幀、郵政匯款執據
    、最近交易明細查詢、提款地點查詢明細各1 紙（見台中市
    政府警察局中市警刑網字第127 號刑案偵查卷宗第16至20、
    21至23頁）在卷可稽，並有被告於警詢時供承其係上開翻拍
    照片所示提領被害人丙○○所匯款項之男子，及本院審理時
    ，並不否認曾於94年1 月間某日，穿著上開同型夾克前往同
    一便利超商提領相同金額5 萬元一情在卷可據（見本院卷第
    95 頁 、台灣桃園地方法院檢察署94年度偵字第9830號偵查
    卷第26頁），再者，為警在桃園縣桃園市○○路1558號所扣
    與提領丙○○所匯贓款之人所著同型夾克，經被告當庭穿著
    後，其中1 件夾克與被告身形相適，復為本院當庭勘驗無訛
    ，有勘驗筆錄在卷可稽（見本院卷第89頁），與被告自承上
    情相符，可見前往福客多便利商店提領丙○○所匯款項之人
    ，應係被告無訛。
  (三)又扣案之放鴿車訓練日程表，蕭燕華所有之身分證、健保卡
    影本、國泰世華銀行密碼單、林美恩所有身分證影本、台北
    銀行新莊分行帳號000000000000號存摺、提款卡、密碼單各
    1 紙、夾克2 件等物，係為警在被告曾經居住之桃園縣桃園
    市○○路1558號處所查扣，有台中市政府警察局搜索扣押筆
    錄在卷可稽（見本院卷第101 至104 頁），而被告住居該處
    期間，係93年底某日起至93年2 月、3 月間某日止，此為被
    告自警詢迄至本院審理時所坦承無訛（見台中市政府警察局
    中市警刑字第0940017656號刑案偵查卷宗第2 至3 頁，本院
    卷第92頁），此期間核與上開被害人遭恐嚇之期間即93年12
    月26日起至93年1 月13日止，恰係重疊。而該處為警扣得之
    夾克，其型式、顏色均與被告提領贓款所著相同一情，亦有
    卷附之監視錄影翻拍相片及外套照片互核可參（見台中市政
    府警察局中市警刑網字第127 號刑案偵查卷宗第16至20頁、
    台中市政府警察局中市警刑字第0940017656號刑案偵查卷宗
    第8 頁）。另在該處同時扣得之蕭燕華上開證件所載年籍，
    與丙○○匯入贓款之人頭帳戶所有人相符，所扣之林美恩台
    北銀行新莊分行帳戶資料，亦恰為被害人丙○○第一次遭恐
    嚇經指定匯入帳戶，有上開扣案物可證。再參諸上開被害人
    遭歹徒電話恐嚇時，歹徒所使用之門號0000000000號行動電
    話基地台位址發話地點均在桃園縣中壢市○○路○ 段188 號
    5 樓頂，復經本院依職權函詢結果，如自上開被告居處之桃
    園縣桃園市○○路1558號撥打行動電話，其發話基地台位置
    恰為桃園縣中壢市○○路○ 段188 號5 樓頂之基地台，亦有
    中華電信股份有限公司行動通信分公司95年9 月7 日行維三
    字第0950000629號函在卷可稽（見本院卷第67頁），顯然住
    居在桃園縣桃園市○○路1558號之被告，即係參與本案恐嚇
    被害人丙○○等人之人無訛。
  (四)被告雖矢口否認上情，並辯稱門號0000000000號行動電話是
    綽號「志明」之成年男子所有，伊僅係於94年1 月7 日向之
    借用，本案恐嚇被害人之電話應該是綽號「志明」之成年男
    子所撥打，且僅係受綽號「志明」之成年男子所託，順便前
    往上開便利超商代為提領5 萬元云云。然查：
  １被告於94年1 月7 日以門號0000000000號行動電話撥打電話
    予其姑姑李麗枝之事實，有卷附之門號0000000000號及0000
    000000號行動電話通聯調閱查詢單2 紙在卷可稽（見台中市
    政府警察局中市警刑網字第127 號刑案偵查卷宗第37、45頁
    ），此亦為被告所坦認無訛，是被告確有使用上開門號0000
    000000號行動電話之事實，且其使用之時間係在本案案發之
    犯罪時間內。被告雖辯稱係因伊使用之電話門號易付卡已無
    餘額撥打且無錢儲值，始向「志明」借用其手機、門號云云
    （見本院卷第20頁），然經核被告所稱借用上開手機、門號
    ，乃以門號0000000000號搭配序號為序號000000000000000
    號之機具，而序號000000000000000 號行動電話機具嗣於案
    發不久之94年2 月10日起，換搭被告個人使用之門號000000
    0000號經被告密集使用一節，有前述卷附之門號0000000000
    號及序號000000000000000 號通聯調閱查詢單在卷可稽，衡
    情若僅係缺錢儲值而臨時借用他人手機及門號使用，何以又
    以自己門號換搭同一手機長期密集使用？被告所辯借用他人
    手機云云，顯屬可疑。況且，被告於警詢中，先辯稱係向甲○○借用門號0000000000號行動電話使用，後改稱係向綽號
    「志明」之友人借用，前後反覆不一，復經本院質之綽號「
    志明」之成年男子之真實年籍資料，被告均稱不詳（見本院
    卷第92頁），亦無從查認被告所辯借用一詞為真，其所辯顯
    難採信。觀諸被告使用上開門號之94年1 月7 日，係在案發
    期間之93年12月26日起至94年1 月13日間，而被告自案發後
    之94年2 月10日起，又接續使用曾與門號0000000000號搭配
    之序號000000000000000 號行動電話機具，且改換搭自己門
    號0000000000號使用，可見本件作案所使用之門號00000000
    00號行動電話，於案發期間內，應係被告與其同夥所共用無
    訛。
  ２被告雖於本院審理時辯稱卷附福客多便利商店監視翻拍相片
    上所示提領款項之人不是伊，因為伊的身高看起來比提款機
    高云云（見本院卷第94頁）。然查，被告於警詢時，經警提
    示上開監視翻拍相片後，業已明確自承其乃該照片上所示提
    領被害人所匯款項之人（見台灣桃園地方法院檢察署94年度
    偵字第9830號偵查卷第26頁），而觀諸上開監視翻拍相片上
    提領款項者之穿著，乃著黑色口罩、格子條文圍巾、白色夾
    克等特殊衣著，若被告非有上開同型口罩、圍巾、夾克，且
    未曾著同型口罩、圍巾、夾克至同址福客多便利商店提領款
    項，何以未能於警詢之初即時辨別其非該領款之人？況被告
    迄本院審理時亦自承曾於94年1 月間著同型夾克前往同址之
    福客多便利商店領款同額5 萬元一情（見本院卷第95頁），
    足認本件被害人丙○○所匯5 萬元，應係被告所提領。雖上
    開相片內所見領款者業以口罩、圍巾、夾克等遮掩身型、外
    貌，致無法清楚攝得五官、面貌，然此尚無礙於被告前往領
    款事實之認定。
  ３被告雖又辯稱僅係受「志明」所託，而順便前往福客多便利
    商店提領5 萬元云云。惟查，被告於提領5 萬元後，尚且自
    其中獲得5 千元報酬一情，業據被告自承不諱，衡諸常情，
    至提款機提領款項，並毋須特殊之智識或技巧，要屬極為簡
    易之事，若僅係順手代人提領，豈能獲得提領款項1 成之高
    達5 千元優渥報酬？況持提款卡至提款機提領款項既非難事
    ，而提款機各地均有，被告所稱託其領款之「志明」亦住於
    距福客多便利商店提款地點非屬遠途之桃園縣桃園市○○路
    1558號，該「志明」之人豈有託被告代為提款之需？何況，
    委託他人持卡領款，除需交付貴重之提款卡外，尚須告以私
    密之提款密碼，若非犯嫌同夥或其極為親信之人，豈有任由
    他人為之之理？核諸本件提領贓款時間，係在94年1 月13日
    13時38分許丙○○匯款後3 分鐘內之13時41分所為，顯見此
    領款係早有預備之舉。被告辯稱順便受人所託代為提款一節
    ，核非常情，要難採信，其既自犯罪所得5 萬元中分得5 千
    元之利益，又參與提款之行為，自與「志明」、「阿忠」及
    其他同夥者間就上開恐嚇取財犯行有犯意聯絡及行為分擔。
  ４被告於本院審理時雖再辯稱上開領款所得5 千元係「志明」
    借伊之款項，並非報酬云云（見本院卷第96頁），然此與其
    先前於警詢及本院準備程序、審理中所供稱係提領款項後「
    志明」分給伊之利益一詞不符（見台灣桃園地方法院檢察署
    94 年 度偵字第9830號偵查卷第27頁、本院卷第20、96頁）
    ，已認難可採，且被告復供承其借貸迄今仍未償還上開款項
    ，亦不知「志明」之真實年籍資料並與之無從聯絡，是果其
    所稱借貸一情為真，其如何償還？況且，被告既不知「志明
    」真實年籍資料，復稱與「志明」同居上址期間並不常見面
    （見本院卷第92頁），衡情僅係代為提領5 萬元，何能因之
    借得5 千元？均屬可疑。益徵被告前開所辯，並非事實，不
    足採信。
  (五)綜上所述，被告辯解，核屬犯後卸責飾詞，並不可採，本件
    事證已臻明確，被告上揭犯行堪以認定，應依法論科。
三、次按94年2 月2 日修正公布、95年7 月1 日施行生效之刑法
    （以下簡稱新法）第2 條第1 項規定：「行為後法律有變更
    者，是用行為時之法律。但行為後之法律有利於行為人者，
    是用罪有利於行為人之法律」，係規範行為後法律變更所生
    新舊法之比較適用之準據法，於新法施行後，應適用新法第
    2 條第1 項之規定為「從舊從輕」之比較（最高法院95年度
    第8 次刑事庭會議決議意旨參照）。查被告行為後，刑法關
    於下列規定，業於94年2 月2 日修正公布，於95年7 月1 日
    生效，同時並刪除連續犯之規定：(一)刑法第28條共犯之規定
    於94年2 月2 日修正公布，並於95 年7月1 日施行，修正前
    刑法第28條規定：「2 人以上共同實施犯罪之行為者，皆為
    正犯。」修正後刑法第28條規定：「2 人以上共同實行犯罪
    之行為者，皆為正犯。」修正後刑法將原來共同正犯之共同
    「實施」犯罪，改為「實行」犯罪，排除完全未參與犯罪相
    關行為之「實行」的「陰謀共同正犯」及「預備共同正犯」
    ，此屬行為可罰性要件之變更，亦屬法律變更。(二)修正前刑
    法第33條第5 款規定「罰金：1 元以上。」，而刑法第346
    條第1 項所定罰金數額為銀元1,000 元，而罰金罰鍰提高標
    準條例第1 條前段之規定，依法律應處罰金罰鍰者，就其原
    定數額提高2 至10倍，依行政院會銜司法院於72年7 月27日
    發布，同年8 月1 日施行，有關刑法定有罰金各條，提高為
    10倍，是前開得處1,000 元以下罰金，提高為10倍，即科10
    ,000 元 以下罰金，再者銀元與新臺幣之折算比率為1 比3
    ，故以新臺幣計算，本條罰金部分即得科處新臺幣30,000元
    。而修正後刑法第33條第5 款規定「罰金：新臺幣1,000 元
    以上，以百元計算之」，依95年6 月14日修正公布刑法施行
    法第1 條之1 ：「中華民國94年1 月7 日刑法修正施行後，
    刑法分則編所定罰金之貨幣單位為新臺幣。94年1 月7 日刑
    法修正時，刑法分則編未修正之條文定有罰金者，自94年1
    月7 日刑法修正施行後，就其所定數額提高為30倍。但72年
    6 月26日至94年1 月7 日新增或修正之條文，就其所定數額
    提高為3 倍」，變更其計算單位並提高原定數額後，修正後
    刑法第346 條第1 項法定罰金刑之最高度為新臺幣30,000元
    ，新舊法關於罰金法定刑之比較結果均相同，對被告並無有
    利或不利。(三)依修正前之規定，出於概括犯意之獨立數行為
    間，因其犯意同一，所犯罪名相同，為連續犯之裁判上1 罪
    ，應依修正前刑法第56條規定論以1 罪，並加重其刑，惟依
    修正後之規定，因已刪除連續犯之規定，則對各獨立之數行
    為，即應以數罪併罰論處。查本件被告於修正施行前所犯之
    恐嚇取財之犯行，時間緊接，觸犯構成要件相同之罪名，顯
    然出於概括犯意反覆為之，依修正施行前刑法第56條之規定
    ，均為連續犯，應僅論以一罪，並得加重其刑至2 分之1 ，
    其最重法定刑為有期徒刑7 年6 月；然依修正施行後之刑法
    ，已刪除連續犯之規定，原則上即應論處數罪，其刑度經數
    罪併罰之結果，最重法定刑分別為有期徒刑20年（按行為之
    實際次數4 次加種計算其最高度），顯較修正施行前依刑法
    第56條之規定僅就法定刑加重2 分之1 為重。(四)依修正前刑
    法第47條規定：「受有期徒刑之執行完畢，或受無期徒刑或
    有期徒刑一部之執行而赦免後，5 年以內再犯有期徒刑以上
    之罪者，為累犯，加重本刑至二分之一。」，而修正後刑法
    第47條規定：「受徒刑之執行完畢，或一部之執行而赦免後
    ，5 年以內故意再犯有期徒刑以上之罪者，為累犯，加重本
    刑至二分之一。」，則依修正前刑法第47條規定，不論後所
    犯罪係因故意或過失所犯，只要是有期徒刑以上之罪者，即
    可構成累犯，而依修正後之規定，後所犯罪則限於因故意再
    犯有期徒刑以上之罪者。(五)又法定罰金刑之加重，依修正後
    之刑法第67條規定其最高度及最低度同加重之，較修正前刑
    法第68條規定僅加重其最高度，為不利於被告，依刑法第2
    條1 項規定，均以舊法有利於被告(六)綜上所述，被告行為依
    修正前、後刑法之規定均構成共同正犯、累犯，且所犯刑法
    第346 條第1 項之法定罰金刑最高度均同，惟依修正前之規
    定，其所犯之數次犯行得論以連續犯之一罪，而修正後即應
    數罪併罰，且修正前關於刑之加重之規定，僅加重其最高度
    ，是以修正前之規定較有利於行為人，依刑法第2 條第1 項
    前段之規定，本件應一體適用修正前刑法之規定。至於刑法
    關於未遂犯得按既遂之刑減輕之規定，僅係從第26條移置第
    25條第2 項之條項變更，其要件並無實質之變更，適用舊法
    對於被告並無不利，並無新舊法比較適用。又沒收乃屬從刑
    ，基於主從不可分之原則，從刑乃附屬於主刑，參諸最高法
    院95年度第8 次刑事庭會議決議之意旨，從刑應依主刑所適
    用之法律，無比較新舊法之適用，故本件關於沒收供犯罪所
    用之物之規定，應一體適用修正前刑法第38條第1 項第1 款
    之規定。
四、核被告乙○○所為，係犯刑法第346 條第1 項之恐嚇取財罪
    及同條第3 項、第1 項之恐嚇取財未遂罪。被告就附表一所
    示犯行因被害人尚未匯款而未得逞，係屬未遂犯。被告與綽
    號「志明」、「阿忠」之成年人，就上揭犯行，有犯意聯絡
    及行為分擔，均為共同正犯。被告前開多次恐嚇取財之犯行
    ，時間緊接，觸犯基本構成要件相同之罪名，顯係基於概括
    犯意反覆為之，依修正前刑法第56條連續犯之規定，應論以
    恐嚇取財既遂一罪，並加重其刑。被告有如事實欄所示之前
    科紀錄，於91年4 月27日縮刑期滿執行完畢一情，有臺灣高
    等法院被告前案紀錄表在卷可稽，其於有期徒刑執行完畢後
    ，5 年內再犯有期徒刑以上之本罪，為累犯，應依修正前刑
    法第47條規定加重其刑，並遞加重之。爰審酌被告正值壯年
    ，不思正途謀生，乃夥同他人以電話恐嚇經營載運賽鴿生意
    之人，每次恐嚇金額雖不高，惟次數多達4 次，其中3 次並
    未得款，另1 次得款5 萬元，危害良善風俗及社會治安之程
    度甚鉅，犯後否認犯行，犯後態度不佳等一切情狀，量處如
    主文所示之刑。至檢察官具體請求量處被告有期徒刑2 年等
    語，惟經本院論罪科刑結果，認就被告量處如主文所示之刑
    ，即收懲儆之效，是檢察官上開具體求刑，尚非允當。扣案
    如附表二之放鴿車訓練日程表4 紙、台北銀行新莊分行帳號
    0000 00000000 號存摺1 本、提款卡1 張、密碼單1 紙，為
    被告或其共犯所有供犯本案恐嚇取財犯罪所用之物，爰依修
    正前刑法第38條第1 項第2 款之規定，予以宣告沒收；另扣
    案之蕭燕華所有之身分證、健保卡影本、國泰世華銀行密碼
    單、門號0000000000號SIM 卡，則無證據證明與本案犯罪有
    何關連，及扣案之夾克2 件，為人類日常生活衣物，非直接
    供本案犯罪所用或所預備之物，爰不另為沒收之諭知。被告
    及共犯恐嚇丙○○所得之5 萬元，並未扣案，且係消費物，
    恐因早經被告及共犯花用殆盡，並無證據足資證明該現款仍
    屬被告及共犯所有，為免將來執行困難，亦不予宣告沒收，
    附此敘明。
據上論結，應依刑事訴訟法第299 條第1 項前段，修正後刑法第
2 條第1 項前段，修正前刑法第28條、第346 條第1 項、第56條
、第47條、第38條第1 項第2 款，罰金罰鍰提高標準條例第1 條
前段，判決如主文。
本案經檢察官嵇珮晶到庭執行職務。
中    華    民    國    95    年    10    月    26    日
            刑事第九庭  審判長法  官  何信慶
                              法  官  何燕蓉
                              法  官  蘇琬能
以上正本證明與原本無異。
如不服本判決，應於判決送達後10日內向本院提出上訴狀（應附
繕本），上訴於臺灣高等法院。
                              書記官  邱飛鳴
中    華    民    國    95    年    10    月    27    日
附表一
┌─┬─────┬──────┬─────────┬──┐
│編│被害人    │犯罪時間    │犯罪行為          │被害│
│號│          │            │                  │人是│
│  │          │            │                  │否匯│
│  │          │            │                  │款  │
├─┼─────┼──────┼─────────┼──┤
│一│蔡雅景    │94年1 月11日│於左列犯罪時間內，│未匯│
│  │          │14時00分59秒│以門號0000000000號│款  │
│  │          │至同日19時32│行動電話，多次撥打│    │
│  │          │分38秒止    │蔡雅景所使用之門號│    │
│  │          │            │0000000000號行動電│    │
│  │          │            │話、門號0000000000│    │
│  │          │            │號行動電話，對蔡雅│    │
│  │          │            │景恫稱：要向伊拿10│    │
│  │          │            │萬元跑路費，否則要│    │
│  │          │            │讓伊的放鴿車生意不│    │
│  │          │            │能生存，且告知已經│    │
│  │          │            │對丙○○的放鴿車潑│    │
│  │          │            │灑油漆等語，致蔡雅│    │
│  │          │            │景心生畏懼。      │    │
├─┼─────┼──────┼─────────┼──┤
│二│邱憲民    │94年1 月11日│於左列犯罪時間內，│未匯│
│  │          │14時01分49秒│以門號0000000000號│款  │
│  │          │至同日14時05│行動電話，多次撥打│    │
│  │          │分05秒      │邱憲民所使用之門號│    │
│  │          │            │0000000000號行動電│    │
│  │          │            │話、門號0000000000│    │
│  │          │            │號行動電話，對邱憲│    │
│  │          │            │民恫稱：要向伊拿20│    │
│  │          │            │萬元跑路費，否則要│    │
│  │          │            │讓伊的放鴿車生意不│    │
│  │          │            │能生存，且告知已經│    │
│  │          │            │對丙○○的放鴿車潑│    │
│  │          │            │灑油漆等語，致邱憲│    │
│  │          │            │民心生畏懼。      │    │
├─┼─────┼──────┼─────────┼──┤
│三│郭明龍    │94年1 月11日│於左列犯罪時間內，│未匯│
│  │          │14時02分54秒│以門號0000000000號│款  │
│  │          │至同日19時28│行動電話，多次撥打│    │
│  │          │分23秒      │郭明龍所使用之門號│    │
│  │          │            │0000000000號行動電│    │
│  │          │            │話，對郭明龍恫稱：│    │
│  │          │            │要向伊拿10萬元跑路│    │
│  │          │            │費，否則要讓伊的放│    │
│  │          │            │鴿車生意不能生存，│    │
│  │          │            │且告知已經對丙○○│    │
│  │          │            │的放鴿車潑灑油漆等│    │
│  │          │            │語，致郭明龍心生畏│    │
│  │          │            │懼。              │    │
└─┴─────┴──────┴─────────┴──┘
附表二
┌───┬─────────────────┬──┐
│編  號│名                              稱│數量│
├───┼─────────────────┼──┤
│一    │放鴿車訓練日程表                  │4紙 │
├───┼─────────────────┼──┤
│二    │台北銀行新莊分行帳號000000000000號│1本 │
│      │存摺                              │    │
├───┼─────────────────┼──┤
│三    │台北銀行新莊分行帳號000000000000號│1張 │
│      │提款卡                            │    │
├───┼─────────────────┼──┤
│四    │台北銀行新莊分行帳號000000000000號│1紙 │
│      │密碼單                            │    │
└───┴─────────────────┴──┘


司法院資訊處製作；財團法人民間司法改革基金會備份。
